【裁判字號】    99,訴,312
【裁判日期】    990520
【裁判案由】    違反毒品危害防制條例
【裁判全文】
臺灣屏東地方法院刑事判決               99年度訴字第312號
公  訴  人  臺灣屏東地方法院檢察署檢察官
被      告  甲○○
上列被告因違反毒品危害防制條例案件，經檢察官提起公訴（99
年度毒偵字第126 號），被告於本院準備程序中為有罪之陳述，
經合議庭裁定由受命法官獨任進行簡式審判程序，判決如下：
    主  文
甲○○施用第一級毒品，累犯，處有期徒刑壹年。又施用第二級
毒品，累犯，處有期徒刑陸月，扣案吸食器壹組沒收銷燬之。應
執行有期徒刑壹年肆月，扣案吸食器壹組沒收銷燬之。
    事  實
一、甲○○前於民國87年間因施用毒品案件，經本院裁定令入勒
    戒處所施以觀察、勒戒，因有繼續施用毒品傾向，經裁定令
    入戒治處所施予強制戒治，87年8 月7 日轉入執行戒治，嗣
    經本院裁定停止戒治，所餘期間付保護管束，於88年5 月18
    日出戒治所，於88年8 月6 日戒治期滿（未經撤銷停止戒治
    ）執行完畢，後經本院以87年度易字第463 號判決判處免刑
    ，於88年9 月23日確定。再於91年間因施用毒品案件，經台
    灣高等法院高雄分院以92年上訴字第1070號判決判處應執行
    有期徒刑1 年8 月確定；嗣於93年間，復因違反槍砲彈藥刀
    械管制條例案件，經本院以93年度訴字第142 號判決判處有
    期徒刑1 年6 月確定、同年因違反毒品危害防制條例案件，
    經本院以93年度訴字第244 號判決判處有期徒刑1 年4 月、
    1 年、7 月確定，上開四罪經本院以96年度聲減字第899 號
    裁定各減刑為有期徒刑9 月、8 月、6 月、3 月又15日後，
    更定應執行刑為2 年1 月，再與前揭1 年8 月之有期徒刑接
    續執行，而於96年11月20日縮刑期滿執行完畢。猶不知悔改
    ，竟分別基於施用第一級毒品海洛因、第二級毒品甲基安非
    他命之犯意，於99年1 月12日21時、22時許，在屏東縣佳冬
    鄉○○村○○路127 巷69號，以將海洛因摻入香菸後吸食之
    方式，施用第一級毒品海洛因1 次；另以燒烤之方式，施用
    第二級毒品甲基安非他命1 次。嗣於99年1 月13日8 時30分
    許，在上開地點為警查獲，並扣得甲基安非他命吸食器1 組
    ，經警採尿送驗，呈嗎啡及甲基安非他命陽性反應，而悉上
    情。
二、案經屏東縣政府警察局枋寮分局報告臺灣屏東地方法院檢察
    署檢察官偵查起訴。
   理  由
一、本件被告甲○○所犯非死刑、無期徒刑、最輕本刑為3 年以
    上有期徒刑之罪，亦非高等法院管轄之第一審案件，而被告
    於本院行準備程序中就被訴事實為有罪之陳述，經告知被告
    簡式審判程序之旨並聽取當事人意見後，本院合議庭依刑事
    訴訟法第273 條之1 第1 項規定，裁定由受命法官獨任進行
    簡式審判程序，合先敘明。
二、上揭犯罪事實，業據被告於本院審理中坦承不諱，又被告為
    警查獲後所採集之尿液經送檢驗結果，呈嗎啡及甲基安非他
    命陽性反應，有台灣檢驗科技股份有限公司濫用藥物尿液檢
    驗報告、屏東縣政府警察局枋寮分局尿液採證編號姓名對照
    表各1 件在卷可稽。而被告前因施用毒品案件，經本院先後
    裁定觀察勒戒、強制戒治後，入戒治處所施以強制戒治，而
    於88年8 月6 日執行完畢，復於91、93年間分別因施用毒品
    案件，經高雄高分院以92年上訴字第1070號判處應執行有期
    徒刑1 年8 月確定，本院以93年度訴字第244 號判決判處有
    期徒刑1 年4 月、1 年、7 月確定，此有臺灣高等法院被告
    前案紀錄表附卷可參，則被告於前案經強制戒治執行完畢後
    ，於5 年內已經再犯，並經依法追訴處罰，雖本案施用毒品
    之時間在初犯釋放5 年後，惟被告既已先於「5 年內再犯」
    ，顯見其再犯率甚高，原實施觀察、勒戒、強制戒治均已無
    法收其實效，而無5 年戒斷期之存在，參諸最高法院95年第
    7 次刑事庭會議意旨，自無再經觀察、勒戒及強制戒治之必
    要，而應由檢察官逕行起訴，是被告乃經強制戒治完畢釋放
    後，5 年內再犯施用毒品之犯行，至為灼然。綜上，足證被
    告前開自白與事實相符，罪證明確，犯行洵堪認定。
三、查海洛因及甲基安非他命分別係毒品危害防制條例第2 條第
    2項第1款、第2 款所列之第一級、第二級毒品。核被告所為
    ，係犯毒品危害防制條例第10條第1 項之施用第一級毒品罪
    及同條第2 項之施用第二級毒品罪。被告於施用毒品海洛因
    、甲基安非他命而持有各該毒品之低度行為，應分別為施用
    之高度行為所吸收，均不另論罪。被告所犯上開二罪，犯意
    各別，行為互殊，應分論併罰。被告有如事實欄所載之論罪
    科刑資料，亦有上開前案紀錄表可按，是被告於徒刑之執行
    完畢後5 年內故意再犯本件有期徒刑以上之二罪，均為累犯
    ，應分別加重其刑。爰審酌被告於強制戒治後，仍不知警惕
    ，不思尋求正當之身心發展，竟再施用足以導致精神障礙、
    性格異常，甚至造成生命危險之毒品，戕害一己之身心健康
    ，對社會治安可能之危害程度非微，惟其於犯罪後尚能坦承
    犯行，暨公訴人所建處刑度尚屬過重等一切情狀，分別量處
    如主文所示之宣告刑，並定其應執行之刑，以示懲儆。至扣
    案之玻璃球吸食器1 組，業經被告自承用以供施用甲基安非
    他命毒品所使用，經檢驗殘留甲基安非他命，難以析離（強
    行析離所費不合比例原則），應視同本案所查獲之第二級毒
    品甲基安非他命，依毒品危害防制條例第18條第1 項前段規
    定，沒收銷燬之。
據上論斷，應依刑事訴訟法第273條之1第1項、第299條第1 項前
段，毒品危害防制條例第10條第1 項、第2 項、第18條第1 項前
段，刑法第11條前段、第47條第1 項、第51條第5 款，判決如主
文。
本案經檢察官曾士哲到庭執行職務。
中    華    民    國    99    年    5     月    20    日
                  刑事第四庭    法  官  蔡玉雪
以上正本證明與原本無異。
如不服本判決應於收受判決後10日內向本院提出上訴書狀，並應
敘述具體理由；其未敘述上訴理由者，應於上訴期間屆滿後20日
內向本院補提理由書（均須按他造當事人之人數附繕本）「切勿
逕送上級法院」。
中    華    民    國    99    年    5     月    20    日
                                書記官  許倬維
附錄論罪科刑法條：
毒品危害防制條例第10條
施用第一級毒品者，處6月以上5年以下有期徒刑。
施用第二級毒品者，處3年以下有期徒刑。

司法院資訊處製作；財團法人民間司法改革基金會備份。
